臺灣臺中地方法院刑事判決
111年度交簡上字第85號
上  訴  人  
即  被  告  賴献煌


上列上訴人即被告因過失傷害案件，不服本院中華民國111年2月
9日111年度交簡字第78號第一審簡易判決(起訴案號：臺灣臺中
地方檢察署110年度偵字第35610號)，提起上訴，本院管轄之第
二審合議庭判決如下：
    主      文
上訴駁回。
賴献煌緩刑貳年。
    事實及理由
一、按被告於第二審經合法傳喚，無正當之理由不到庭者，得不
    待其陳述，逕行判決，刑事訴訟法第371條定有明文。次按
    對於簡易判決處刑不服而上訴者，得準用上開規定，此觀諸
    刑事訴訟法第455條之1第3項之規定自明。經查，上訴人即
    被告（下稱被告）賴献煌經本院合法傳喚後，於民國111年7
    月19日審判期日無正當理由未到庭，有本院送達證書、臺灣
    高等法院前案案件異動查證作業在卷可稽，爰不待其陳述而
    為一造辯論判決，合先敘明。
二、本案經本院合議庭審理結果，除加列「被告賴献煌於本院準
    備程序時之自白。」為證據外，認第一審簡易判決認事用法
    及量刑均無不當，應予維持，並引用臺灣臺中地方檢察署檢
    察官起訴書及第一審簡易判決書記載之犯罪事實、證據及理
    由(如附件)。
三、上訴人即被告賴献煌（下稱被告）上訴意旨略以：我已坦認
    犯行，並與告訴人達成和解，希望判輕一點等語。
四、按關於刑之量定，係實體法上賦予法院得為自由裁量之事項
    ，苟已斟酌刑法第57條各款所列情狀，而未逾越法定刑度，
    或濫用其權限，即不得任意指摘為違法（最高法院72年台上
    字第6696號、75年台上字第7033號判例要旨參照）；且在同
    一犯罪事實與情節，如別無其他加重或減輕之原因，下級審
    法院量定之刑，亦無過重或失輕之不當情形，則上級審法院
    對下級審法院之職權行使，原則上應予尊重（最高法院85年
    度台上字第2446號判決意旨參照）。
五、查被告所犯刑法第284 條前段之過失傷害罪，法定刑為「1
    年以下有期徒刑、拘役或10萬元以下罰金」。原審以被告犯
    過失傷害罪事證明確，且符合自首規定，而依刑法第62條規
    定減輕其刑；並審酌被告因過失肇事致告訴人張佩絹受有傷
    害，對告訴人身體法益造成侵害；又犯後承認犯行，態度尚
    可及告訴人所受傷勢程度等一切情狀，判處被告拘役30日，
    如易科罰金，並諭知以新臺幣1,000 元折算1日之易科罰金
    標準，所科處之刑度係在法定刑度範圍內，且已考量刑法第
    57條所列事項，妥適反應其所認定之犯罪事實與案件之情節
    ，所為之科刑合乎法律目的，未違背內部性界限，亦無權利
    濫用之違法及違反罪刑相當原則、比例原則之情形，核無不
    當。依前揭說明，本院即應予尊重。從而，被告既坦承犯行
    ，原審依法判決並無違誤，被告不服提起上訴無理由，應予
    駁回。
六、末查，被告未曾因故意犯罪受有期徒刑以上刑之宣告，有臺
    灣高等法院被告前案紀錄表附卷可稽，審酌其犯後坦承犯行
    ，業與告訴人達成調解，並當庭履行完畢等節，有本院調解
    程序筆錄、準備程序筆錄在卷可憑（本院交簡上卷第33-46
    頁），堪認被告確有悔意，經此偵審程序與論罪科刑之教訓
    後，當應知所警惕，而無再犯之虞。本院認所宣告之刑以暫
    不執行為適當，爰依刑法第74條第1 項第1 款規定，併予宣
    告緩刑2 年，以啟自新。
據上論斷，應依刑事訴訟法第455 條之1 第1 項、第3 項、第36
4 條、第368 條、第371條、第373 條，刑法第74條第1 項第1 
款，判決如主文。
本案經檢察官黃怡華提起公訴，檢察官陳怡廷到庭執行職務。
中　　華　　民　　國　　111 　年　　8 　　月　　9 　　日
                  刑事第十庭審判長  法  官  陳玉聰
                                    法  官  林怡姿
                                    法  官  吳珈禎
以上正本證明與原本無異。
不得上訴。
　　　　　　　　　　　　　　　　　　書記官  廖明瑜
中　　華　　民　　國　　111 　年　　8 　　月　　9 　　日

附錄本案論罪科刑法條全文：
中華民國刑法第284條
因過失傷害人者，處一年以下有期徒刑、拘役或十萬元以下罰金
；致重傷者，處三年以下有期徒刑、拘役或三十萬元以下罰金。
附件：
臺灣臺中地方法院刑事簡易判決
111年度交簡字第78號
公  訴  人  臺灣臺中地方檢察署檢察官
被      告  賴献煌
上列被告因過失傷害案件，經檢察官提起公訴（110年度偵字第3
5610號），本院認宜改以簡易判決處刑（110年度交易字第1830
號），逕以簡易判決處刑如下：
    主    文
賴献煌因過失傷害人，處拘役叁拾日，如易科罰金，以新臺幣壹
仟元折算壹日。
    犯罪事實及理由
一、本案犯罪事實及證據，除證據部分補充被告賴献煌於本院審
    理時之自白（見本院110年度交易字第1830號卷第20頁），
    餘均引用檢察官起訴書之記載（如附件）。
二、論罪科刑之理由：
(一)核被告賴献煌所為，係犯刑法第284條前段之過失傷害罪。
(二)被告肇事後，於有偵查權限之公務員發覺其犯罪前，向前往
     現場處理之員警承認其為肇事者等情，有臺中市政府警察
    局 道路交通事故肇事人自首情形紀錄表在卷足憑（見偵卷
    第77頁），被告係對於未發覺之過失傷害罪自首而受裁判，
    應依刑法第62條前段規定減輕其刑。
(三)爰審酌被告：⑴因過失肇事致告訴人受有傷害，對告訴人身 
    體法益造成侵害；⑵犯後承認犯行，態度尚可；⑶尚未能與告
    訴人和解；⑷告訴人所受傷勢程度等一切情狀，量處如主文
    所示之刑，並諭知易科罰金之折算標準。
三、適用之法律：
(一)刑事訴訟法第449條第2項、第454條第2項。
(二)刑法第284條前段、第62條前段、第41條第1項前段。
(三)刑法施行法第1條之1第1項。
四、如不服本判決，得自判決送達之日起20日內向本庭提出上訴
    狀（應附繕本）。
中　　華　　民　　國　   111    年　　2    月    9    日
                  刑事第十三庭  法  官  林德鑫
上正本證明與原本無異。
告訴人或被害人如不服判決，應備理由具狀向檢察官請求上訴，
上訴期間之計算，以檢察官收受判決正本之日起算。
                                書記官  高郁婷
中　　華　　民　　國　   111  　年    2    月    9    日
附錄本案論罪科刑法條全文：
中華民國刑法第284條
因過失傷害人者，處一年以下有期徒刑、拘役或十萬元以下罰金
；致重傷者，處三年以下有期徒刑、拘役或三十萬元以下罰金。
附件
臺灣臺中地方檢察署檢察官起訴書                     別股
110年度偵字第35610號
　　被　　　告　賴献煌 　男　69歲（民國00年0月00日生）
　　　　　　　　　　　　住○○市○○區○○街00巷00號
　　　　　　　　　　　　國民身分證統一編號：Z000000000號
上列被告因過失傷害案件，業經偵查終結，認應提起公訴，茲將
犯罪事實及證據並所犯法條分敘如下：
        犯罪事實
一、賴献煌於民國110年5月1日下午2時45分許，駕駛車牌號碼00
    00-00號自用小客貨車沿臺中市太平區中山路3段由東往西方
    向行駛，行經該路段198號前時，本應注意車前狀況及兩車
    並行之間隔，並隨時採取必要之安全，而依當時情況，並無
    不能注意之情事，竟疏未注意及此，貿然駕車前行，適張佩
    絹騎乘車牌號碼000-000號普通重型機車行駛在賴献煌所駕
    駛上開自用小客貨車右前方，雙方見狀閃避不及，賴献煌所
    駕駛上開自用小客貨車右前車輪與張佩絹所騎乘上開機車左
    側車身發生碰撞，致張佩絹人車倒地，並受有肢體挫擦傷之
    傷害。嗣賴献煌於肇事後，即向到場處理員警坦承肇事，對
    於未發覺之罪自首而接受裁判，始悉上情。
二、案經張佩絹訴由臺中市政府警察局太平分局報告偵辦。
      　證據並所犯法條
一、上開犯罪事實，業據被告賴献煌於警詢及偵查中坦承不諱，
    核與告訴人張佩絹於警詢及偵查中指訴情節大致相符，復有
    臺中市政府警察局太平分局太平交通分隊員警職務報告、道
    路交通事故現場圖、調查報告表(一)、(二)、補充資料表各
    1份、酒精測定紀錄表、肇事人自首情形紀錄表、談話紀錄
    表各2份、現場及車損照片共20張、路口監視器錄影畫面翻
    拍照片4張、路口監視器錄影光碟1片、臺中市政府警察局道
    路交通事故初步分析研判表、國軍臺中總醫院附設民眾診療
    服務處110年5月1日診斷證明書各1份等在卷可稽，足認被告
    之自白與事實相符，其犯嫌堪以認定。
二、核被告賴献煌所為，係犯刑法第284條前段之過失傷害罪嫌
    。又其於犯罪未發覺前，主動向到場處理之警員坦承為肇事
    者而自首接受裁判，有臺中市政府警察局道路交通事故肇事
    人自首情形紀錄表附卷可稽，依刑法第62條前段之規定，得
    減輕其刑。
三、依刑事訴訟法第251條第1項提起公訴。
    此　致
臺灣臺中地方法院
中　　華　　民　　國　　110 　年　  11　　月　　26  　日
　　　　　　　　　　　　　　　檢　察　官  黃怡華
本件正本證明與原本無異
中　　華　　民　　國　 110　　年　　12　　月　　6 　　日
                              書  記  官  洪承鋒